臺灣臺北地方法院民事判決　　　　　　　　　　　　九十三年度勞訴字第一二一號
　　原　　　告　甲○○○育樂股份有限公司
　　　　　　　　　　　　　台北市○○路九十九號Ｂ二號
　　法定代理人　丁○○
　　訴訟代理人　戊○○
　　被　　　告　乙○○　　台北市○○區○○路四二三巷一弄十三號二樓
　　訴訟代理人　陳志勇律師
當事人間給付違約金事件，本院於民國九十三年十月十八日言詞辯論終結，判決如下
：
    主  文
被告應給付原告新台幣陸萬壹仟柒佰壹拾伍元及自民國九十三年七月十五日起至清償
日止，按年息百分之五計算之利息。
原告其餘之訴駁回。
訴訟費用由被告負擔百分之五，餘由原告負擔。
本判決於原告以新台幣貳萬元供擔保後，得假執行。但被告以新台幣陸萬壹仟柒佰壹
拾伍元為原告預供擔保，得免為假執行。
原告其餘假執行之聲請駁回。
    事實及理由
一、原告主張：被告前在原告公司擔任會務副理，負責為原告招攬客戶加入會員的工
    作，九十三年一月起至二月底，原告舉辦新春運動卡之呼朋喚友活動，內容為已
    加入原告公司之會員，若邀請親友至原告營業現場，原告將贈送該親友每張市價
    新台幣（下同）一千二百元之亞爵貴賓券五張，被告基於其工作義務，應通知其
    負責之客戶有此活動，詎被告以意圖為自己不法利益之連續故意，在新春運動卡
    申請資料表上，偽造客戶之簽名後，以代客戶領取貴賓券為由，向原告領取五十
    張貴賓券，得手後即以低價在網路拍賣，變賣得利，原告偽裝買主聯絡被告出面
    交易，以四千元代價，取回十二張貴賓券，經核對該批貴賓券號碼，確認均為被
    告經手，分別登記在四位被告承辦之客戶名下，被告對此亦供認不諱，並立悔過
    書。查原告主要收入為會員繳交之會員費，而持有貴賓券的人，可用一張換取一
    次免費服務，用意在促銷而非代替會員資料，被告之不法行為，造成外界認為不
    必花錢加入會員，即有管道可以買到便宜之貴賓券，造成原告商譽受損及會員流
    失之結果，違反被告就職時簽立之協議書第一、六、九條規定，有債務不履行情
    形，被告供認以上述違法行為取得五十張貴賓券，以市價一千二百元計算，被告
    應賠償所造成損害二十倍計算之懲罰性違約金一百二十萬元（1200×50×20＝
    0000000），扣抵薪資一萬零二百八十五元，被告應賠償一百一十八萬九千七百
    一十五元，爰依協議書之約定及民法第二百五十條規定，請求被告負賠償責任。
    而聲明：被告應給付原告一百一十八萬九千七百一十五元，及自起訴狀繕本送達
    翌日起至清償日止，按年息百分之五計算之利息，並願供擔保請准宣告假執行。
二、被告則以：被告並未於網路上盜賣五十張貴賓券，被告於九十二年十二月底為爭
    取倍利國際綜合證券股份有限公司（下稱倍利公司）加入會員，承諾額外贈送貴
    賓券六十張，倍利公司始同意入會，購員會員正卡十張（一百三十五萬元）、附
    卡三張（二十四萬元）及亞力山大會員卡五張（九萬元），合計價值一百六十八
    萬元，被告為履行額外贈送貴賓券的諾言，四處張羅，以會員名義申請貴賓券五
    十張，另於網路以六千元購買十張，被告主管並將其用作公關之貴賓券十五張交
    付被告，被告取得七十五張貴賓券後，除其中六十張交給倍利公司，三張交與會
    員交換九十三年二月二十日到期之貴賓券外，被告為減少損失，才將剩餘十二張
    以四千元代價於網路拍賣，即被告是為爭取倍利公司入會，迫於無奈答應贈送六
    十張貴賓券之要求，原告因倍利公司入會而獲利一百六十八萬元，被告並將在網
    路上銷售之貴賓券十二張及所得四千元歸還原告，原告自始並無損害，並不能請
    求懲罰性違約金，縱認原告主張損失為六萬元，原告以二十倍計算違約金，亦顯
    過高，請求法院減至相當之金額。而聲明；原告之訴及假執行之聲請均駁回，如
    受不利判決，願供擔保請准宣告免為假執行。
三、原告主張被告前在原告公司擔任會務副理，負責為原告招攬客戶加入會員的工作
    ，九十三年一月起至二月底，原告舉辦新春運動卡之呼朋喚友活動，內容為已加
    入原告公司之會員，若邀請親友至原告營業現場，原告將贈送該親友每張市價一
    千二百元之亞爵貴賓券五張，被告基於其工作義務，應通知其負責之客戶有此活
    動，惟被告於網路上拍賣貴賓券，原告偽裝買主聯絡被告出面交易後，以四千元
    代價，取回十二張貴賓券之事實，被告對此並不爭執，自堪信為真實。至原告主
    張被告以意圖為自己不法利益之連續故意，在新春運動卡申請資料表上，偽造客
    戶之簽名後，以代客戶領取貴賓券為由，向原告領取五十張貴賓券，得手後即以
    低價在網路拍賣，變賣得利，應依協議書之約定及民法第二百五十條規定，賠償
    該五十張貴賓券價值之二十倍計算之違約金等情，則為被告所否認，並以前開情
    詞置辯。經查：
（一）證人即倍利公司人力資源部員工丙○○到庭證稱：倍利公司因為年底盈餘，所
      以決定給予本部主管包括副總及協理級會員卡，我們比較多家公司的優惠及額
      度後，決定給副總辦亞爵卡共十張，協理辦亞歷山大卡共五張，當時有談到亞
      爵卡，三張附卡，要附贈貴賓券一萬元，另外正卡十張附贈餐飲、美容、貴賓
      券各一萬元，亞歷山大卡附贈貴賓券一千二百元五張，如簽呈所載，當初副總
      到亞爵參觀，是被告接待，所以後續都是與他聯繫，要加贈貴賓券部分是我們
      提出的要求，有經過他們同意，另外因為原告和第一銀行有辦聯名卡，所以被
      告說辦聯名卡每張可加贈貴賓券，所以總共九十張貴賓券，另外副總還要被告
      不知道，有簽收一百一十張之貴賓券，當時有多家比較，包括圓山、佳姿、一
      ○一等，認為亞爵給的整個配套最優惠，才會跟他簽約等語。足認被告確實有
      交付一百一十張貴賓券予倍利公司之承辦人員，且加贈貴賓券部分是倍利公司
      提出的要求，倍利公司因亞爵給的整個配套最優惠，才與原告公司簽約。
（二）原告主張依丙○○之證詞可以證明原告只有附贈倍利公司貴賓券五十張，其他
      六十張不知被告是以何種方式籌出等語。被告則辯稱：除了五十張外，其他多
      贈送之六十張的貴賓券，係以倍利證券會員名義申請新春運動之貴賓券五十張
      ，另於網路以六千元購買十張，被告主管並將其用作公關之貴賓券十五張交付
      被告，被告取得七十五張貴賓券後，除將其中六十張交給倍利公司，三張交與
      會員交換九十三年二月二十日到期之貴賓券外，被告為減少損失，才將剩餘十
      二張以四千元代價於網路拍賣等語。查原告主張被告在新春運動卡申請資料表
      上，偽造客戶之簽名後，以代客戶領取貴賓券為由，向原告領取五十張貴賓券
      ，係以原告經被告在網路上拍賣取回之十二張貴賓券之號碼，分別登記在四位
      被告承辦之客戶名下，並提出四張新春運動卡申請資料表及被告書立之悔過書
      為證。被告對上開文書之真正固不爭執，惟辯稱原告所提四張貴賓券之新春運
      動卡申請資料表，前面二張並非原告聲請，後面二張有經過客戶同意聲請，並
      未承認有在新春運動卡申請資料表上偽造客戶之簽名以向原告領取五十張貴賓
      券等語。而就上開被告書立之悔過書，其上記載：以倍利證券會員名義申請新
      春運動之貴賓券共五十張，同時和會員以六千元購買十張貴賓券，和Linda給
      的十張，共七十五張，六十張還倍利，十五張中的十二張賣四千元，剩下三張
      給會員換到期的貴賓券，希望可以還五十張貴賓券給公司等語觀之，被告係自
      承以倍利證券會員名義申請新春運動之貴賓券共五十張，自費六千元購買十張
      貴賓券，和主管Linda交付之十五張貴賓券，合計七十五張，交付其中六十張
      予倍利公司作為加贈之貴賓券，三張交予其他會員，另十二張才在網路拍賣為
      原告取得。足認上開以倍利證券會員名義申請新春運動之貴賓券共五十張，已
      連同被告自費購買的貴賓券或主管交付之貴賓券，合計六十張，交付予倍利公
      司，作為承諾倍利公司加贈之六十張貴賓券，則上開以倍利證券會員名義申請
      新春運動之貴賓券共五十張，既經證人丙○○證明確實交付倍利公司會員，自
      未違反原告舉辦之已加入原告公司會員，即贈送五張貴賓券之新春運動卡呼朋
      喚友活動內容。
（三）至原告主張取回十二張貴賓券之所屬四張新春運動卡申請資料表，雖係被告負
      責之客戶，惟該十二張貴賓券，依被告悔過書所載，係經由被告自費購買或主
      管交付取得，已如前述，原告就被告取得該十二張貴賓券，係被告以偽造客戶
      簽名方式領取，並未舉證以實其說，自難認被告有偽造客戶簽名以向原告領取
      貴賓券之行為。惟按被告不得有任何違反原告公司規定，情節重大情形，如未
      遵守，造成公司損害，被告須以受損金額二十倍作為懲罰性違約金，被告就職
      時所定協議書定有明文。查被告擔任原告公司會務副理期間，負責為原告招攬
      客戶加入會員的工作，竟在網路上以四千元拍賣上開屬於新春運動卡呼朋喚友
      活動之貴賓券，顯然違反原告公司規定，造成原告商譽受損，原告主張被告應
      依就職時所立協議書，負損害賠償責任，自屬有據。茲斟酌該十二張貴賓券，
      僅能證明係被告自費購買或主管交付之貴賓券，價值一萬四千四百元（12×
      1200＝14400）等情狀，原告請求被告應賠償懲罰性違約金一百二十萬元，顯
      然過高，應酌減為按五倍價值計算之懲罰性違約金即七萬二千元為合理（
      14400×5＝72000）。
四、綜上所陳，原告依協議書及民法第二百五十條規定，請求被告賠償七萬二千元，
    扣除被告尚未領得之薪資一萬零二百八十五元，原告請求被告應賠償六萬一千七
    百一十五元，及自起訴狀繕本送達翌日即九十三年七月十五日起至清償日止，按
    年息百分之五計算之利息，洵屬有據，應予准許，逾此部分之請求，為無理由，
    應予駁回。
五、至兩造其餘之攻擊或防禦方法，及未經援用之證據，經本院斟酌後，認為均不足
    以影響本判決之結果，自無一一詳予論駁之必要，併此敘明。
六、假執行之宣告：兩造陳明願供擔保，聲請宣告假執行或免為假執行，經核原告勝
    訴部分，合於法律規定，爰分別酌定相當之擔保金額宣告之；原告其餘假執行之
    聲請，因訴之駁回而失所依據，不予准許。
七、結論：原告之訴為一部有理由，一部無理由，依民事訴訟法第七十九條、第三百
    九十條第二項、第三百九十二條第二項，判決如主文。
中　　　華　　　民　　　國　　九十三　　年　　十一　　月　　  二十二　　日
                                       民事第三庭  法  官    李慈惠
正本係照原本作成
如對本判決上訴，須於判決送達後廿日內向本院提出上訴狀
中　　　華　　　民　　　國　　九十三　　年　　 十一 　　月　　二十三　　日
                                                   書記官    林秀娥
